Images des répertoires du notaire Léonard Meunié pour l'étude XXVII
Archives nationales de France
Images des répertoires du notaire Léonard Meunié pour l'étude XXVII
10 novembre 1866 - 16 janvier 1896
MC/RE/XXVII/17 - MC/RE/XXVII/21
Etude XXVII; Meunié, Léonard
5 registres
Archives nationales de France
Minutes et répertoires: la loi 2008-696 du 15 juillet 2008 relative aux archives a fixé à 75 ans à compter de la date de l'acte, ou à 25 ans à compter de la date du décès de l'intéressé si ce délai est plus bref, le délai de communication des minutes et répertoires des notaires; ce délai est porté à 100 ans à compter de la date de l'acte si le document se rapporte à un mineur (code du Patrimoine, articles L213-2, 4e d et 5e).
Autres documents de l'étude (dossiers de clients, comptabilité...): s'agissant d'archives privées, ces documents sont communicables selon les modalités fixées par le déposant ou le donateur.
Certains documents ne sont pas accessibles sous leur forme originale en raison de leur mauvais état de conservation.
Registres entrés puis versés aux Archives nationales en 1970 et 2006.
Images des répertoires de l’étude XXVII
Archives de l'étude XXVII
répertoire d'officier public ministériel
- Répertoire chronologique pour la période du 10 novembre 1866 au 11 septembre 1867, 10 novembre 1866 - 11 septembre 1867; MC/RE/XXVII/17; Le répertoire comporte 23 feuillets et fait partie d' un registre de 251 feuillets de papier manuscrits, hauteur 35 x largeur 25 cm, composé de 25 cahiers foliotés par le notaire. Le registre est en bon état.
  Le registre contient aussi le répertoire du notaire Jean Adrien Cousin pour la période du 16 novembre 1854 au 7 novembre 1866.
  Le répertoire contient les informations suivantes: 1. le n° de l'acte dans l'année; 2. date du jour; 3. nature de l'acte passé en brevet; 4. nature de l'acte passé en minute; 5. nom, prénom, domicile des parties, indication sur la situation et les prix des biens; 6. date d'enregistrement de l'acte; 7. droits d'enregistrement.
  Attention: seuls les actes passés en minute sont conservés; les actes mentionnés dans le répertoire comme passés en simple brevet (colonne 3) ne sont pas conservés par les notaires et ne sont donc pas versés au Minutier (ils sont remis aux clients).
  répertoire
  - Liste chronologique des actes pour la période du 10 novembre au 31 décembre 1866, 10 novembre - 31 décembre 1866; 228 v°-232 r°; 5 feuillets
  - Liste chronologique des actes pour la période du 3 janvier au 11 septembre 1867, 3 janvier - 11 septembre 1867; 232 r°-251 v°; 20 feuillets
- Répertoire chronologique pour la période du 11 septembre 1867 au 3 octobre 1877, 11 septembre 1867 - 3 octobre 1877; MC/RE/XXVII/18; Un registre de 280 feuilletsde papier manuscrits,hauteur 35 x largeur 25 cm, composé de cahiers foliotés par le notaire. Le registre est en bon état.
  - Liste chronologique des actes pour la période du 11 septembre au 31 décembre 1867, 11 septembre - 31 décembre 1867; 1 r°-8 v°; 8 feuillets
  - Liste chronologique des actes pour la période du 3 janvier au 31 décembre 1868, 3 janvier - 31 décembre 1868; 8 v°-37 v°; 30 feuillets
  - Liste chronologique des actes pour la période du 2 janvier au 30 décembre 1869, 2 janvier - 30 décembre 1869; 38 r°-65 v°; 28 feuillets
  - Liste chronologique des actes pour la période du 3 janvier au 24 décembre 1870, 3 janvier - 24 décembre 1870; 65 v°-88 r°; 24 feuillets
  - Liste chronologique des actes pour la période du 5 janvier au 30 décembre 1871, 5 janvier - 30 décembre 1871; 88 r°-110 r°; 23 feuillets
  - Liste chronologique des actes pour la période du 2 janvier au 30 décembre 1872, 2 janvier - 30 décembre 1872; 110 r°-142 r°; 33 feuillets
  - Liste chronologique des actes pour la période du 2 janvier au 31 décembre 1873, 2 janvier - 31 décembre 1873; 142 r°-170 v°; 29 feuillets
  - Liste chronologique des actes pour la période du 2 janvier au 30 décembre 1874, 2 janvier - 30 décembre 1874; 170 v°-200 r°; 31 feuillets
  - Liste chronologique des actes pour la période du 2 janvier au 31 décembre 1875, 2 janvier - 31 décembre 1875; 200 v°-228 v°; 29 feuillets
  - Liste chronologique des actes pour la période du 4 janvier au 31 décembre 1876, 4 janvier - 31 décembre 1876; 228 v°-257 r°; 30 feuillets
  - Liste chronologique des actes pour la période du 2 janvier au 3 octobre 1877, 2 janvier - 3 octobre 1877; 257 r°-280 v°; 24 feuillets
- Répertoire chronologique pour la période du 3 octobre 1877 au 26 août 1885, 3 octobre 1877 - 26 août 1885; MC/RE/XXVII/19; Un registre de 240 feuilletsde papier manuscrits,hauteur 35 x largeur 25 cmcomposé de cahiers foliotés par le notaire. Le registre est en bon état.
  Registre folioté en 2006 (foliotation non visible à l'écran)
  - Liste chronologique des actes pour la période du 3 octobre au 31 décembre 1877, 3 octobre - 31 décembre 1877; 1 r°-8 r°; 8 feuillets
  - Liste chronologique des actes pour la période du 2 janvier au 31 décembre 1878, 2 janvier - 31 décembre 1878; 8 r°-39 v°; 32 feuillets
  - Liste chronologique des actes pour la période du 3 janvier au 31 décembre 1879, 3 janvier - 31 décembre 1879; 39 v°-68 v°; 30 feuillets
  - Liste chronologique des actes pour la période du 3 janvier au 31 décembre 1880, 3 janvier - 31 décembre 1880; 69 r°-101 r°; 33 feuillets
  - Liste chronologique des actes pour la période du 3 janvier au 31 décembre 1881, 3 janvier - 31 décembre 1881; 101 r°-141 v°; 41 feuillets
  - Liste chronologique des actes pour la période du 2 janvier au 30 décembre 1882, 2 janvier - 30 décembre 1882; 141 v°-174 r°; 34 feuillets
  - Liste chronologique des actes pour la période du 2 janvier au 29 décembre 1883, 2 janvier - 29 décembre 1883; 174 r°-197 r°; 24 feuillets
  - Liste chronologique des actes pour la période du 2 janvier au 31 décembre 1884, 2 janvier - 31 décembre 1884; 197 r°-121 v°; 25 feuillets
  - Liste chronologique des actes pour la période du 2 janvier au 26 août 1885, 2 janvier - 26 août 1885; 221 v°-240 v°; 20 feuillets
- Répertoire chronologique pour la période du 27 août 1885 au 13 février 1891, 27 août 1885 - 13 février 1891; MC/RE/XXVII/20; Un registre de 140 feuilletsde papier manuscrits,hauteur 35 x largeur 24 cmcomposé de deux cahiers foliotés par le juge du tribunal d'instance de la Seine. Le registre est en bon état.
  - Liste chronologique des actes pour la période du 26 août au 31 décembre 1885, 26 août - 31 décembre 1885; 1 r°- 9 r°; 9 feuillets
  - Liste chronologique des actes pour la période du 2 janvier au 31 décembre 1886, 2 janvier - 31 décembre 1886; 9 r°- 36 r°; 27 feuillets
  - Liste chronologique des actes pour la période du 3 janvier au 31 décembre 1887, 3 janvier - 31 décembre 1887; 36 r°- 62 v°; 26 feuillets
  - Liste chronologique des actes pour la période du 2 janvier au 31 décembre 1888, 2 janvier - 31 décembre 1888; 62 v°- 86 v°; 26 feuillets
  - Liste chronologique des actes pour la période du 2 janvier au 31 décembre 1889, 2 janvier - 31 décembre 1889; 86 v°- 109 v°; 26 feuillets
  - Liste chronologique des actes pour la période du 2 janvier au 31 décembre 1890, 2 janvier - 31 décembre 1890; 109 v°- 137 v°; 28 feuillets
  - Liste chronologique des actes pour la période du 2 janvier au 13 février 1891, 2 janvier - 13 février 1891; 137 v°- 140 v°; 4 feuillets
- Répertoire chronologique pour la période du 14 février 1891 au 16 janvier 1896, 14 février 1891 - 16 janvier 1896; MC/RE/XXVII/21; Le répertoire comporte 145 feuillets et fait partie d'un registre de 160 feuillets de papier manuscrits, hauteur 35 x largeur 25 cm, composé de cahiers foliotés par le notaire. Le registre est en bon état.
  Le registre contient aussi le répertoire du notaire Louis Marie Georges Meunié pour la période du 16 janvier au 3 août 1896.
  - Liste chronologique des actes pour la période du 14 février au 31 décembre 1891, 14 février - 31 décembre 1891; 1 r°-28 r°; 28 feuillets
  - Liste chronologique des actes pour la période du 1er janvier au 31 décembre 1892, 1er janvier - 31 décembre 1892; 28 r°-56 r°; 29 feuillets
  - Liste chronologique des actes pour la période du 3 janvier au 30 décembre 1893, 3 janvier - 30 décembre 1893; 56 r°-84 r°; 29 feuillets
  - Liste chronologique des actes pour la période du 2 janvier au 31 décembre 1894, 2 janvier - 31 décembre 1894; 84 r°-112 v°; 29 feuillets
  - Liste chronologique des actes pour la période du 2 janvier au 31 décembre 1895, 2 janvier - 31 décembre 1895; 112 v°-144 r°; 33 feuillets
  - Liste chronologique des actes pour la période du 2 au 16 janvier 1896, 2 janvier - 16 janvier 1896; 144 r°-145 v°; 3 feuillets